Kepada Yth. Bapak/Ibu Pimpinan Di Tempat

## Hal: Lamaran Pekerjaan

## Dengan hormat,

Berdasarkan informasi yang saya terima dari salah seorang karyawan PT. Dom Pizza Indonesia, bahwa PT. Dom Pizza Indonesia sedang mencari kandidat untuk mengisi posisi *Full Stack Developer*. Maka untuk itu saya yang bertanda tangan dibawah ini:

Nama : Suryadi

Tempat, Tanggal Lahir : Jakarta, 4 Mei 1991

Usia : 31 tahun

Pendidikan Terakhir : STMIK JAKARTA STI&K

Alamat : JL. H. Gadung no.20, Pondok Ranji,

Ciputat- Timur, Tangerang Selatan, Banten.

Telepon : 089678468651 / 081298475154

Email : <a href="mailto:suryadi\_hhb@gmail.com">suryadi\_fb@yahoo.com</a>

Mengajukan permohonan agar dapat bergabung dan bekerja pada posisi *Full Stack Developer* di perusahaan yang Bapak/Ibu pimpin, dengan kualifikasi sebagaimana tercantum dalam daftar riwayat hidup. Saya berharap kualifikasi tersebut sesuai dengan harapan Bapak/Ibu. Sebagai bahan pertimbangan, bersama ini saya lampirkan:

- 1. Daftar Riwayat Hidup
- 2. Foto Copy KTP
- 3. Foto Copy Ijazah
- 4. Transkrip Nilai
- 5. Pas Foto
- 6. Surat pengalaman kerja

Demikian surat permohonan pekerjaan ini saya buat dengan sebenar-benarnya. Besar harapan saya untuk dapat diterima di perusahaan yang Bapak / Ibu pimpin. Atas perhatiannya saya ucapkan terima kasih.

Hormat saya,

Suryadi

#### **SURYADI**

# 089678468651 | suryadi.hhb@gmail.com

Pondok Ranji, Ciputat Timur, Tangerang Selatan, Banten.

## **Tentang Saya**

Saya adalah lulusan Sarjana Ilmu Komputer STMIK Jakarta STI&K. Memiliki pengalaman kerja di beberapa perusahaan sebagai Programmer. Saya dapat menggunakan HTML5, CSS3, PHP, MYSQL dalam pembuatan project berbasis web. Saya tertarik bekerja di bidang pengembangan web sebagai programmer.

## Pengalaman Kerja

PT. Dimensi Teknologi Informatika (Jakarta Selatan)

Programmer (Mei 2022 - Sekarang)

- Melakukan pengembangan terhadap project yang sudah berjalan
- Membuat project-project baru yang diterima perusahaan

PT. Global Edutek Solusindo (Tangerang Selatan)

Programmer (Oktober 2021 - April 2022)

- Membuat project-project baru yang diterima perusahaan
- Melakukan pengembangan terhadap project yang sudah berjalan
- Memberikan edukasi untuk karyawan magang

PT. Wahana Prestasi Logistik (Tangerang Selatan)

Programmer (Agustus 2021 - Oktober 2021)

- Melakukan pengembangan web untuk kebutuhan internal perusahaan
- Melakukan pengembangan untuk web milik perusahaan

## **Project**

- Pembuatan web untuk penginputan donasi Teknologi yang digunakan: Html 5, CSS 3, Bootstrap 4, JQuery, Codeigniter 3, Mysql.
- Pembuatan web untuk finance donasi Teknologi yang digunakan: Html 5, CSS 3, Bootstrap 4, Jquery, Codeigniter 3, Mysql.
- Pembuatan web penilaian siswa dan absensi sekolah

Teknologi yang digunakan: Html 5, CSS 3, Bootstrap 4, Jquery, Codeigniter 3, Mysql.

- Pembuatan web manajemen arsip
- Teknologi yang digunakan: Html 5, CSS 3, Bootstrap 4, JQuery, Codeigniter 3, Mysql.
- Pembuatan web untuk menampilkan peta perlengkapan jalan
- Teknologi yang digunakan: Html 5, CSS 3, Leaflet JS, Bootstrap 4, JQuery, Codeigniter 3, Mysql.
- Pembuatan web penjualan bengkel
- Teknologi yang digunakan: Html 5, CSS 3, Bootstrap 4, JQuery, Codeigniter 3, Mysql.
- Pembuatan web kecantikan (Frontend)
- Teknologi yang digunakan: Html 5, CSS 3, Jquery, Bootstrap 4
- -Pengembangan web (ekohort.kemkes.go.id)
- Teknologi yang digunakan: Html 5, CSS 3, Jquery, Bootstrap 4
- -Pembuatan Project SIMRS (On Progress)
- Teknologi yang digunakan: Html 5, CSS 3, Jquery, Bootstrap 4

Project Pribadi (Januari 2021 - Agustus 2021)

- Membuat Web Company Profile
- Teknologi yang digunakan: Html 5, CSS 3, Bootstrap 4, JQuery, Codeigniter 3, Mysql, Template AdminLTE.
- Membuat Point Of Sales berasis web

Teknologi yang digunakan: Html 5, CSS 3, Bootstrap 4, JQuery, Codeigniter 3, Mysql, Template AdminLTE.

#### Pendidikan

#### STMIK Jakarta STI&K (Radio Dalam, Jakarta)

Program Studi S1 Ilmu Komputer, IPK 3.01 (2010 – 2015)

Divisi Humas Lembaga Dakwah Kampus

- Mempublikasikan kegiatan-kegiatan dari organisasi

#### SMK Triguna Utama (Ciputat, Tangerang Selatan)

Jurusan Otomotif (2006-2009)

## Keahlian

- Html 5
- Css 3 (Bootstrap 4)
- JavaScript (Jquery)
- PHP (Codeigniter 3)

# - RDBMS (MySql)

# Kontak

- Phone: 089678468651

- Email : <u>Suryadi.hhb@gmail.com</u>- Github : github.com/suryadi445

- Facebook : Suryadi.hobe- LinkedIn : Suryadi Aas



# SEKOLAH TINGGI MANAJEMEN INFORMATIKA DAN KOMPUTER JAKARTA S T I & K

Memberikan Ijazah kepada :

Suryadi

Tempat dan Tanggal Lahir

Jakarta, 4 Mei 1991

Nomor Pokok / Tahun Masuk :

10410299/2010/2011 Smt. Ganjil

Program Pendidikan

Sarjana Strata Satu

Jurusan

Sistem Informasi

Program Studi

Sistem Informasi

Status

Terakreditasi, berdasarkan Surat Keputusan Badan Akreditasi Nasional Perguruan Tinggi

Nomor 079/SK/BAN-PT/Akred/S/II/2015 tertanggal 28 Pebruari 2015.

Ijazah ini diserahkan berdasarkan Surat Keputusan Ketua Sekolah Tinggi Manajemen Informatika dan Komputer Jakarta Nomor Skep-090/STI&K/Ka./XI/2015 tertanggal 19 November 2015, setelah yang bersangkutan memenuhi semua persyaratan yang ditentukan, dan kepadanya dilimpahkan segala wewenang dan hak yang berhubungan dengan Ijazah yang dimilikinya, serta berhak memakai gelar akademik Sarjana Komputer (SKom).

Ketua

Monfin

Dr. Lussiana ETP



Jakarta, 19 November 2015

Wakil Ketua I

Dr. Sunny Arief Sudiro



# SEKOLAH TINGGI MANAJEMEN INFORMATIKA DAN KOMPUTER JAKARTA STI&K

Nomor Seri : 1912/STI&K/S1-SI/XI/2015

# TRANSKRIP AKADEMIK

NAMA Suryadi 10410299 NPM

JURUSAN/PROG.STUDI: Sistem Informasi ( d/h Manajemen Informatika )

JENJANG: Strata Satu (S-1)

Status Akreditasi: "Terakreditasi: "dengan Peringkat Akreditasi: "Terakreditasi: "dengan Peringkat Akreditasi: "Baik) berdasarkan Surat Keputusan

Badan Akreditasi: Nasional Perguruan Tinggi: Nomor: 079/SK/BAN-PT/Akred/S/II/2015

tertanggal: 28 Februari: 2015

Halaman: 1

No.	Nama Mata Kuliah	SKS	Nilai	Mutu
1	Fisika Dasar	2	В	6
2	Kalkulus I	2	C	4
3	Kimia Dasar	2	B	6
4	Logika Himpunan	2	C	4
5	Pemrograman 1	2	D	2
6	Pengantar Teknologi Informasi	4	В	12
7	Kalkulus II	2	В	6
8	Statistika Dasar	3	В	9
9	Elektronika Dasar	3 2 3 3 2	C	4
10	Sistem Digital	3	В	9
11	Matematika Diskrit	3	В	9
12	Komputer dan Masyarakat	2	C	4
13	Etika Profesi	2	В	6
14	Pendidikan Agama	2	В	
15	Pendidikan Kewiraan	2	В	6
16	Ilmu Sosial Dasar	1	В	6
17	Bahasa Inggris 1	1		3
18	Ilmu Budaya Dasar	1	A	
19	Bahasa Inggris 2	1	C	. 2
20	Bahasa Indonesia	1	В	3
21	Pemrograman 2	1 2	C	2
22		2	C	4
23	Pemrograman 3 Bahasa Rakitan	2 2	В	6
24	Dasar Akuntansi 1	2	В	6
25		2	В	6
26	Pemrograman Terstruktur	4	A	16
27	Dasar Akuntansi 2	2 2	C	4
	Graf Terapan	2	В	6
28	Probabilitas Terapan	3 2	A	12
29	Sistem File	2	C	4
30	Sistem Perbankan	2	В	6
	Kapita Selekta Bahasa Pemrograman	3	В	9
32	Sistem Operasi	3 4 2	В	12
33	KKP/Penulisan Penelitian	2	A	8
34	Automata & Bahasa Formal	2 2	В	6
35	Metode Penelitian	2	В	6
36	Sistem Berbasis Pengetahuan	2	В	6
37	Kompilator	3	A	12
3.8	Pengelolaan Proyek Sistem Informasi	3	В	9
39	Kapita Selekta Aplikasi Bisnis	3	B B A	9
40	Rekayasa Perangkat Lunak'	3	В	9
41	Simulasi dan Permodelan	3	A	12
42	Pemrograman Bahasa C	2	C	4
43	Pemrograman WEB	3 3 3 2 2 2	C	
44	Teknik Riset Operasional	3	В	9



# SEKOLAH TINGGI MANAJEMEN INFORMATIKA DAN KOMPUTER JAKARTA STI&K

Nomor Seri : 1912/STI&K/S1-SI/XI/2015

## TRANSKRIP AKADEMIK

NAMA Suryadi NPM 10410299

JURUSAN/PROG.STUDI: Sistem Informasi ( d/h Manajemen Informatika )

**JENJANG** 

Strata Satu (S-1) "Terakreditasi "dengan Peringkat Akreditasi B Status Akreditasi

(Baik)

berdasarkan Surat Keputusan Akreditasi Nasional Perguruan Badan

Nomor: 079/SK/BAN-PT/Akred/S/II/2015

tertanggal 28 Februari 2015

Halaman:

No.	Nama Mata Kuliah	SKS	Nilai	Mutu
45	Perancangan Basis Data	3	C	6
46	Praktikum Pemrograman 1			950
47	Praktikum Pemrograman 2	1 1	B B	3
48	Praktikum Pemrograman 3	1	A	4
	MATA KULIAH UTAMA			A THE
49	Pengantar Manajemen Umum	3	A	12
50	Matriks dan Transformasi Linier	3 3	В	9
51	Struktur dan Organisasi Data	4	A	16
52	Algoritma dan Pemrograman	4 4	A B	12
53	Pendidikan Pancasila	2	C	-4
54	Konsep Sistem Informasi		В	12
55	Testing dan Implementasi Sistem	3	В	9
56	Analisis & Peranc. Sistem Informasi	3	В	9
57	Sistem Basis Data	3	B B A B	9
58	Keamanan Komputer	3	A	12
59	Sistem Penunjang Keputusan	4 3 3 3 3 3 3		9
60	Sistem Informasi Manajemen	3	B A	9
61	Interaksi Manusia dan Komputer	3	A	12
62	Pengembangan Sistem Informasi	3	В	9
63	Jaringan Komputer	3	В	9
8480509 Jumlah		153		460

Indeks Prestasi Kumulatif : 3.01 Predikat : Sangat Memuaskan Indeks Prestasi Mata Kuliah Utama : 3.23
Tanggal Judisium : 19 Nopember 2015

Judul Penelitian:

Aplikasi tentang Informasi Restoran Hokben Berbasis Sistem Operasi Android KitKat Menggunakan Adobe Flash CS5 Professional

Ketua

Dr. Lussiana ETP



#### PROVINSI BANTEN KOTA TANGERANG SELATAN

## NIK : 3674050405910006

Nama SURYADI

Tempat/Tol Lahir : JAKARTA 04-05-199

Jenis Kelamin : LAKI-LAKI Gol Darah O

Alamat JURANG MANGU

BT/RW .002 / 015 KeVDesa PONDOK RANJI

Kecamatan CIPUTAT TIMUR

Agama ISLAM

Status Perkawinan: BELUM KAWIN
Pekeriaan PELAJAR/MAHASISWA

Kewarganegaraan WNI

Berlaku Hingga 04-05-2017



KOTA TANGERANG SELATAN 09-08-2012







# SURAT PENGALAMAN KERJA

Nomor : 050/GETS-SPK//V//2022

Yang bertanda tangan di bawah ini:

Nama : Sendy Marlen, M.Kom

Jabatan : CEO

Untuk dan atas nama : PT. GLOBAL EDUTEK SOLUSINDO

Alamat : Komplek Villa Pamulang Blok CH 8 No. 35 Kel. Bakti Jaya,

Kec. Setu, Tangerang Selatan 15315

Menerangkan bahwa:

Nama : Suryadi

No. Pegawai : 052/GETS-SL/X/2021

Unit Kerja : Produksi

Memang benar pernah bekerja di PT. Global Edutek Solusindo terhitung mulai dari bulan Oktober 2021 sampai dengan bulan Mei 2022 dengan jabatan terakhir sebagai *Programmer*,

Demikian Surat Pengalaman Kerja ini dibuat untuk dapat dipergunakan sebaik-baiknya.

Tangerang Selatan, 11 Mei 2022

PT CLOBAL EDUTEK SOLUSINDO

Sendy Marlen, M.Kom

CEO